【裁判字號】    99,訴,160
【裁判日期】    990408
【裁判案由】    違反槍砲彈藥刀械管制條例等
【裁判全文】
臺灣臺南地方法院刑事判決               99年度訴字第160號
公  訴  人  臺灣臺南地方法院檢察署檢察官
被      告  乙○○
指定辯護人  黃慕容律師
被      告  甲○○
選任辯護人  蘇明道律師
上列被告因違反槍砲彈藥刀械管制條例等案件，經檢察官提起公
訴（98年度偵字第15153號），本院判決如下：
    主  文
乙○○未經許可，持有空氣槍，累犯，處有期徒刑年貳月，併
科罰金新臺幣萬元，罰金如易服勞役，以新臺幣壹仟元折算壹
日。扣案如附表所示之物品均沒收。又犯恐嚇危害安全罪，累犯
，處有期徒刑肆月。應執行有期徒刑年肆月，併科罰金新臺幣
萬元，罰金如易服勞役，以新臺幣壹仟元折算壹日。扣案如附
表所示之物品均沒收。
甲○○未經許可，持有空氣槍，累犯，處有期徒刑壹年捌月，併
科罰金新臺幣萬元，罰金如易服勞役，以新臺幣壹仟元折算壹
日。扣案如附表所示之物品均沒收。
    事  實
一、乙○○曾於民國87年間因違反毒品危害防制條例及違反槍砲
    彈藥刀械管制條例等案件，分別經臺灣高等法院臺南分院及
    本院判處有期徒刑7年6月、3月，嗣均確定，並定其應執行
    刑為有期徒刑7年6月確定，甫於95年12月12日縮刑假釋出監
    ，97年3月5日縮刑期滿執行畢。詎仍不知悔改，復於98年3
    、4月間，以新臺幣（下同）4900元之代價，在臺南市小北
    夜市附近「上弘模型店」內，購得如附表所示具有殺傷力之
    空氣長槍1枝後，即未經許可而持有前開空氣槍。
        其後，乙○○因不滿丁○○在臺南市○○區○○路上所
    經營之「俏護士檳榔攤」，以「買一百（檳榔）送兩粒」之
    銷售方式，致其友人之岳父在同路段上經營之「QQ檳榔攤」
    生意大受影響，竟於98年10月24日凌晨1時20分許，基於恐
    嚇危害安全之犯意，攜其所有如附表所示之物品，駕駛車牌
    號碼1598─JP號自用小客車搭載不知情之甲○○（曾於96年
    間因違反毒品危害防制條例案件經本院判處有期徒刑10月確
    定，嗣並減為有期徒刑5月確定，與另案合併執行，甫於97
    年11月11 日縮刑期滿執行畢，翌日出監。）前往上開「俏
    護士檳榔攤」，並持安裝瓦斯鋼瓶及裝填鋼珠彈丸之上開空
    氣槍朝「俏護士檳榔攤」之玻璃射擊1發，致該檳榔攤之玻
    璃破損（毀損部分，業據撤回告訴，另經檢察官為不起訴處
    分），以此方式使在場任職於「俏護士檳榔攤」之邱芷涵因
    而心生畏懼，致生危害於安全。乙○○開槍後，隨即駕車搭
    載甲○○離去。旋於同日凌晨1時26分許，2人在臺南市○○
    區○○路與安中路口遇接獲通報前往處理之員警攔查，甲○
    ○即與乙○○共同基於持有上開空氣槍之犯意，由乙○○指
    示甲○○將該槍枝自駕駛座旁移至車輛後座位置，並由甲○
    ○用紙蓋住上開空氣槍及將該槍之瓦斯鋼瓶取出，以規避警
    方查緝。惟仍經警當場查獲，並扣得如附表所示之上開空氣
    槍1枝、瓦斯鋼瓶1瓶及鋼珠1罐。
二、案經臺南市警察局第三分局報告臺灣臺南地方法院檢察署檢
    察官偵查起訴。
    理  由
一、上揭事實，業據被告乙○○、甲○○坦承不諱，核與證人丁
    ○○於警詢中之供述、證人邱芷涵於警詢及偵查中之證述相
    符，並有現場照片8幀可稽。如附表編號1所示之空氣槍經送
    鑑定結果具殺傷力如附表編號1鑑定結果欄所載，亦有內政
    部警政署刑事警察局98年11月5日刑鑑字第0980151241號鑑
    驗書可稽，並有如附表所示物品扣案可證足認被告2人於本
    院審理中之自白與事實相符，堪予採信。本件事證明確，被
    告2人前開犯行均堪認定，應依法論科。
二、核被告乙○○所為，係犯槍砲彈藥刀械管制條例第8條第4項
    之罪及刑法第305條之罪。被告乙○○所犯未經許可持有空
    氣槍及恐嚇危害安全二行為間，犯意各別，應分論併罰。被
    告甲○○所為，係犯槍砲彈藥刀械管制條例第8條第4項之罪
    。被告乙○○與被告甲○○就上開共同持有空氣槍之犯行，
    有犯意聯絡及行為分擔，應論以共同正犯。雖辯護人辯護意
    旨認被告甲○○部分僅係幫助被告乙○○持有槍枝，應依幫
    助犯論處。惟查被告2人在臺南市○○區○○路與安中路口
    遇接獲通報前往處理之員警攔查時，被告甲○○即依被告乙
    ○○指示將該槍枝自駕駛座旁移至車輛後座位置，並由被告
    甲○○用紙蓋住上開空氣槍及將該槍之瓦斯鋼瓶取出，以規
    避警方查緝等情，業據被告甲○○（偵查卷第5頁）、被告
    乙○○（偵查卷第51至52頁）於偵查中供明在卷。足見被告
    甲○○雖係受被告乙○○之指示，然於當時仍有為規避警方
    查緝而搬移、用紙覆蓋該槍及將該槍之瓦斯鋼瓶取出等事實
    上管領支配前開空氣槍之持有行為，而非僅係單純就被告乙
    ○○之持有行為給予助力而已。從而，被告甲○○所為應論
    以未經許可持有空氣槍之共同正犯。
        被告2人有如犯罪事實欄所載之前科犯行，有臺灣臺南
    地方法院檢察署刑案資料查註紀錄表及臺灣高等法院被告全
    國前案紀錄表各1紙在卷可按，其等於5年內故意再犯本件有
    期徒刑以上之罪，均為累犯，均應依刑法第47條第1項規定
    ，各加重其刑。另被告甲○○僅係因友人乙○○之託而暫時
    持有並安置前開空氣槍及拆卸配件，其因一時失慮誤觸最輕
    本刑3年以上有期徒刑之重罪，犯罪情狀顯可憫恕，科以最
    低刑度猶嫌過重，爰依刑法第59條規定酌減其刑，並依法先
    加重後減輕其刑。
        爰審酌被告2人曾有犯罪前科，有卷附臺灣高等法院被
    告前案紀錄表可憑，不知戒慎依然再犯，被告乙○○持槍恐
    嚇他人危害社會治安，被告甲○○僅係因友人乙○○之託而
    暫時持有並安置槍枝及拆卸配件以規避警方查緝，及其等事
    後均能坦承犯行等一切情狀，分別量處如主文所示之刑，並
    就被告乙○○部分定其應執行刑及就被告2人併科罰金部分
    諭知易服勞役之折算標準示懲。
三、扣案如附表編號1所示之空氣槍1枝係違禁物，如附表編號2
    所示之瓦斯鋼瓶1瓶係供安裝於前開空氣槍上，作為前開空
    氣槍之動力來源為該空氣槍之配件，屬槍枝構造之一部分，
    其使用性質上屬從物，均併依刑法第38條第1項第1款之規定
    ，不問屬於被告所有與否，均予宣告沒收。至於扣案如附表
    編號3所示之鋼珠1罐雖非違禁物，亦非前開空氣槍之配件，
    惟係被告乙○○所有，供持有前開空氣槍射擊所用之物，應
    依刑法第38條第1項第2款之規定宣告沒收。
四、另被告乙○○於偵查中供稱前開空氣槍係他向「上弘模型店
    」購得，至於究係由何人在「上弘模型店」販賣前開槍枝予
    被告乙○○部分，應由檢察官另行偵查處理，附此敘明。
五、據上論斷，應依刑事訴訟法第299條第1項前段，槍砲彈藥刀
    械管制條例第8條第4項，刑法第11條前段、第28條、第305
    條、第47條第1項、第59條、第51條第5款、第42條第3項、
    第38條第1項第1款、第2款，刑法施行法第1條之1，判決如
    主文。
本案經檢察官丙○○到庭執行職務。
中    華    民    國    99    年    4     月    8     日
                刑事第三庭  審判長法  官  鄭文祺
                                  法  官  陳振謙
                                  法  官  劉秀君
以上正本證明與原本無異。
如不服本判決，應於收受本判決後10日內，向本院提出上訴書狀
，並應敘述具體理由。其未敘述上訴理由者，應於上訴期間屆滿
後20日內向本院補提理由書狀（均須按他造當事人之人數附繕本
）「切勿逕送上級法院」。
                                  書記官  張宜柔
中    華    民    國    99    年    4     月    8     日
附錄本案論罪科刑法條：
槍砲彈藥刀械管制條例第8條
未經許可，製造、販賣或運輸鋼筆槍、瓦斯槍、麻醉槍、獵槍、
空氣槍或第4條第1項第1款所定其他可發射金屬或子彈具有殺傷
力之各式槍砲者，處無期徒刑或5年以上有期徒刑，併科新臺幣1
千萬元以下罰金。
未經許可，轉讓、出租或出借前項所列槍枝者，處5年以上有期
徒刑，併科新臺幣1千萬元以下罰金。
意圖供自己或他人犯罪之用，而犯前二項之罪者，處無期徒刑或
 7年以上有期徒刑，併科新臺幣1千萬元以下罰金。
未經許可，持有、寄藏或意圖販賣而陳列第1項所列槍枝者，處3
年以上10年以下有期徒刑，併科新臺幣700萬元以下罰金。
第 1 項至第 3 項之未遂犯罰之。
中華民國刑法第305條
（恐嚇危害安全罪）
以加害生命、身體、自由、名譽、財產之事，恐嚇他人致生危害
於安全者，處 2 年以下有期徒刑、拘役或 3 百元以下罰金。
附表：
┌─┬─────────┬──┬───────────┐
│編│  名          稱  │數量│    鑑  定  結  果    │
│號│                  │    │                      │
├─┼─────────┼──┼───────────┤
│1 │空氣槍（槍枝管制編│1枝 │認係氣體動力式槍枝，以│
│  │號：0000000000）  │    │外接高壓氣體鋼瓶內氣體│
│  │                  │    │為發射動力，經以金屬彈│
│  │                  │    │丸測試3次，其中彈丸（ │
│  │                  │    │直徑6.0mm，重量0.88g）│
│  │                  │    │最大發射速度為186公尺/│
│  │                  │    │秒，計算其動能為15焦耳│
│  │                  │    │，換算其單位面積動能為│
│  │                  │    │53焦耳/平方公分（依日 │
│  │                  │    │本科學警察之研究結果，│
│  │                  │    │彈丸單位面積動能達20焦│
│  │                  │    │耳/平方公分，則足以穿 │
│  │                  │    │入人體皮肉層。）      │
├─┼─────────┼──┼───────────┤
│2 │瓦斯鋼瓶          │1瓶 │認係外接高壓氣體鋼瓶  │
├─┼─────────┼──┼───────────┤
│3 │鋼珠              │1罐 │認係金屬彈丸          │
└─┴─────────┴──┴───────────┘

司法院資訊處製作；財團法人民間司法改革基金會備份。
